臺灣屏東地方法院民事判決　　　　　　110年度屏簡字第461號
原　　　告　良京實業股份有限公司


法定代理人　平川秀一郎

訴訟代理人　林良一　
被　　　告　陳小燕　
上列當事人間請求返還信用卡消費款事件，本院於民國110年11
月29日言詞辯論終結，判決如下：
    主  文
一、被告應給付原告新臺幣（下同）105,644元，及其中100,000
    元自民國95年10月30日起至104年8月31日止，按年息18.25
    ％計算之利息，暨自104年9月1日起至清償日止，按年息15
    ％計算之利息；暨自95年12月1日起至清償日止，逾期在6個
    月內者，按上開利率10％，逾期超過6個月者，按上開利率
    20％計算之違約金。
二、訴訟費用確定為1,110元由被告負擔。
三、本判決得假執行。
    事實及理由
一、原告主張被告向寶華商業銀行股份有限公司（下稱寶華銀行
    ）申請小額循環信用貸款，最高額度10萬元，借款動用期間
    核准日起為期1年，期滿30日前，如立約人不為書面反對續
    約之意思表示經審核同意者，得以同一內容繼續延長1年，
    不另換約，其後每年屆期亦同，並約定借款利率以固定年息
    18.25％計息，按日計息，每月底結息一次，自借款日起每
    月15日為最終繳款日，應繳足最低繳款金額，如未依約繳納
    時，債務全部視為到期，並約定逾期未超過6個月者，按前
    開利率10％，超過6個月者，按上開利率20％計算之違約金
    。被告自95年10月29日起未依約還款，至今仍積欠如主文第
    1項所示之金額及利息暨違約金未清償，嗣寶華銀行輾轉讓
    與債權予原告之事實，業據其提出魔力現金卡申請書、約定
    條款、分攤表、債權讓與證明書、債權讓與金額表、報紙公
    告等件為證，且經本院核對無訛，而被告經合法通知，並未
    到場爭執，亦未提出書狀作何聲明或陳述，本院審酌原告所
    提證據，堪認其主張為真實。從而，原告依據消費借貸契約
    及債權讓與之法律關係，請求被告給付如主文第1項所示之
    金額及利息暨違約金，為有理由，應予准許。
二、又本件係依民事訴訟法第389條第1項第3款就第427條第1項
    至第4項訴訟適用簡易程序所為被告敗訴之判決，本院乃依
    職權宣告得假執行。
三、訴訟費用負擔依據：民事訴訟法第78條、第87條第1項，並
    確定被告應負擔之訴訟費用額如主文第2項所示。
中    華    民    國   110    年    12    月    14    日
                      屏東簡易庭  法  官  潘  快
正本係照原本作成。
如不服本判決，應於送達後廿日內，向本院提出上訴狀並表明上
訴理由，如於本判決宣示後送達前提起上訴者，應於判決送達後
廿日內補提上訴理由書（須附繕本）。如委任律師提起上訴者，
應一併繳納上訴審裁判費。
中    華    民    國   110    年    12    月    14    日
                                  書記官  鍾嘉芸